臺灣桃園地方法院小額民事判決
110年度桃小字第1851號
原      告  吳駿煇  
被      告  徐鈺淇  

上列當事人間請求損害賠償事件，本院於中華民國111 年1月20
日言詞辯論終結，判決如下：
    主    文
被告應給付原告新臺幣伍仟伍佰參拾參元，及自民國一百一十年
十二月二十八日起至清償日止，按週年利率百分之五計算之利息
。
原告其餘之訴駁回。
訴訟費用新臺幣壹仟元，由被告負擔新臺幣壹佰伍拾元，餘由原
告負擔。
本判決原告勝訴部分得假執行。 
    理由要領
一、被告於民國110 年7 月24日5 時36分許，駕駛車號000-0000
    號自用小客車，行經桃園市○○區○○街000號前時，因駕車不
    慎，致撞擊由原告所有之車牌號碼000-0000號普通重型機車
    （下稱系爭機車），致系爭機車受損等情，業據本院依職權
    向桃園市政府警察局八德分局調閱本件道路交通事故現場圖
    及現場照片等資料可參，經核與原告所述相符，且為被告所
    不爭執，堪信原告之主張為真正，被告自應就此負過失侵權
    行為之損害賠償責任。茲就原告得請求之項目及金額分述如
    下：
　㈠系爭機車維修費用：
　⒈原告主張系爭機車修復費用24,050元，固據其提出輇興輪業
    有限公司出具之估價單為證（見本院卷第8、9頁)，然需剔
    除與本件事故顯無關連之大保養方案B及更換機油費用，扣
    除後之修復費用為21,550元（均為零件）。至被告雖辯稱：
    系爭機車右側倒地，伊僅需支付右後視鏡、右側條之費用云
    云。然據被告於本院審理時自承：「我撞到原告的左側，機
    車向右倒」等語（見本院卷第45頁反面)，再觀諸現場照片
    所示，系爭機車於事故後，左、右側車身、後車燈、前土除
    、排氣護片均受有損害之情，此有現場照片在卷可稽（見本
    院卷第20至21頁），再則考量其車殼損傷係遭被告車輛推撞
    後倒地所致，且三角台及前避震器亦與系爭機車倒地受有相
    當撞擊力所可能造成損傷型態相當等節，堪認估價單所列之
    修繕項目費用亦屬系爭機車因系爭事故受損所必須支出之修
    繕費用。又被告雖辯稱撞擊力道輕微，上開零件應是屬於高
    速撞擊才有可能發生云云，然其復未能提出其他證據證明上
    開修復項目非本件車禍所致，自難認其所辯為真。
  ⒉按物被毀損時，被害人除得依民法第196 條請求賠償外，並
    不排除民法第213 條至第215 條之適用。依民法第196 條請
    求賠償物被毀損所減少之價額，得以修復費用為估定之標準
    ，但以必要者為限（例如：修理材料以新品換舊品，應予折
    舊）。系爭機車修復費用21,550元（均為零件），已如前述
    ，而該修復費用中零件部分既係以新品更換舊品，則應扣除
    折舊後計算其損害。復依行政院財政部發布之「固定資產耐
    用年數表」規定，機械腳踏車之耐用年數為3 年，並依同部
    訂定之「固定資產折舊率表」規定，耐用年數3 年依定率遞
    減法之折舊率為千分之536 ，其最後1 年之折舊額，加歷年
    折舊累計額，其總和不得超過該資產成本原額10分之9 。查
    系爭機車係108年10 月出廠，有系爭機車車籍查詢1紙在卷
    可稽（見本院卷第16頁），至本件事故發生之110 年7 月24
    日，系爭機車之實際使用年數為1年10個月，是原告就更換
    零件部分得請求被告賠償之範圍，應以5,533 元為限（計算
    式如附表）。
　㈡交通費12,000元：
　　原告又主張系爭機車因本件事故受損，需搭乘計程車上下班
    ，因此支出交通費12,000元乙節，惟自承無法提出單據證明
    （見本院卷第45頁反面），其主張已難認有據。況，本件車
    禍發生日期為110 年7月24日，然原告遲至110年10月始維修
    系爭機車，距車禍發生時間已3個月，原告未為處理，其因
    此所受無代步工具可資使用之損失，難認與被告之過失行為
    有何因果關係，是原告請求被告賠償系爭機車維修期間之代
    步費用，為無理由，不應准許。
二、綜上所述，原告依侵權行為法律關係，請求被告給付5,533
    元，及自起訴狀繕本送達（於110 年12月17日寄存送達，經
    10日於110 年12月27日生效，見本院卷第26頁）之翌日即11
    0 年12月28日起至清償日止，按週年利率5%計算之利息，為
    有理由，應予准許。逾此範圍之請求，為無理由，應予駁回
    。
三、本件係依民事訴訟法第436 條之8 第1 項適用小額訴訟程序
    所為之判決，依同法第436 條之20之規定，法院為被告敗訴
    之判決時，應依職權宣告假執行。
四、本件事證已臻明確，兩造其餘主張陳述、攻擊防禦方法及證
    據，經斟酌後核與判決結果無影響，爰不一一論述，附此敘
    明。
五、訴訟費用負擔之依據：民事訴訟法第79條。並依同法第436
    條之19第1 項規定，確定訴訟費用額為原告繳納之第一審裁
    判費1,000 元由被告負擔150元，餘由原告負擔。
　
中    華    民    國   111    年    1     月    28    日
                  桃園簡易庭  法  官  汪智陽
以上正本係照原本作成。
如不服本判決，應於送達後20日內，向本院提出上訴狀並表明上
訴理由，如於本判決宣示後送達前提起上訴者，應於判決送達後
20日內補提上訴理由書（須附繕本）。
如委任律師提起上訴者，應一併繳納上訴審裁判費。
中    華    民    國   111    年    1     月    28    日
                              書記官  陳家蓁

附表：                     110 年度桃小字第1851號     年 數  折        舊         額   折  舊  後  餘額   計  算  方  式 金額   計算方式  金額 01 21,550x0.536 11,551 21,550-11,551 9,999 02 9,999x0.536x10/12 4,466 9,999-4,466 5,533 說明： 一、單位為新臺幣，元以下四捨五入。 二、採定率遞減法計算折舊。     
附錄：
一、民事訴訟法第436條之24第2項：
    對於小額程序之第一審裁判上訴或抗告，非以其違背法令為
    理由，不得為之。
二、民事訴訟法第436條之25：
    上訴狀內應記載上訴理由，表明下列各款事項：
    ㈠原判決所違背之法令及其具體內容。
    ㈡依訴訟資料可認為原判決有違背法令之具體事實。
三、民事訴訟法第471條第1項：（依同法第436條之32第2項規定
    於小額事件之上訴程序準用之）
    上訴狀內未表明上訴理由者，上訴人應於提起上訴後20日內
    ，提出理由書於原第二審法院；未提出者，毌庸命其補正，
    由原第二審法院以裁定駁回之。